【裁判字號】    99,訴,1051
【裁判日期】    991116
【裁判案由】    違反毒品危害防制條例
【裁判全文】
臺灣屏東地方法院刑事判決              99年度訴字第1051號
公  訴  人  臺灣屏東地方法院檢察署檢察官
被      告  許憲雄
上列被告因違反毒品危害防制條例案件，經檢察官提起公訴（99
年度毒偵字第1850號），被告於準備程序就被訴事實為有罪之陳
述，本院合議庭裁定由受命法官獨任進行簡式審判程序，並予判
決如下：
    主  文
許憲雄施用第一級毒品，累犯，處有期徒刑拾壹月。
    事  實
一、許憲雄前於民國88年間因施用毒品案件，經送強制戒治期滿
    ，為臺灣屏東地方法院檢察署檢察官於89年10月11日以89年
    戒毒偵411 號為不起訴處分確定，於91年間又因施用毒品之
    犯行，經臺灣屏東地方法院檢察署以91年度毒偵字第1459號
    提起公訴及聲請強制戒治，其中起訴部分，經本院於92年1
    月29日以92年度易字第40號判處有期徒刑3 月，並於92年3
    月10日確定；另因竊盜、毒品案件，經本院以92年度簡字第
    287 號、92年度簡字第518 號分別判處有期徒刑3 月及6 月
    確定，經接續執行，於93年11月20日縮刑執行完畢。惟許憲
    雄猶不知悔改，復基於施用第一級毒品之犯意，於96年8 月
    19日上午10時許，在其上揭屏東縣萬丹鄉住所房間內，以將
    第一級毒品海洛因摻水再以針筒注射之方式，施用第一級毒
    品海洛因1 次。嗣於96年8 月20日下午4 時40分許，因形跡
    可疑為警盤查，經其同意而為警採尿送驗，始悉上情。
二、案經屏東縣政府警察局屏東分局報請臺灣屏東地方法院檢察
    署檢察官偵查起訴。
    理  由
一、本件被告許憲雄所犯係死刑、無期徒刑或最輕本刑為3 年以
    上有期徒刑以外之罪，亦非屬臺灣高等法院管轄第一審之案
    件，其於準備程序中就被訴事實為有罪陳述，經本院告知簡
    式審判程序之旨，並聽取當事人意見後，本院合議庭依刑事
    訴訟法第273 條之1 第1 項為裁定，由受命法官獨任進行簡
    式審判程序。又簡式審判程序之證據調查，依刑事訴訟法第
    273 條之2 規定，不受同法第159 條第1 項審判外陳述排除
    之限制；再被告對於卷內各項證據亦不爭執證據能力，復無
    事證顯示有何違法取得或類此瑕疵之情，故卷內所列各項證
    據，自均有證據能力，合先敘明。
二、上揭犯罪事實，業據被告許憲雄於本院審理中坦承不諱，其
    尿液經送驗結果呈嗎啡陽性反應等情，亦有屏東縣警察局屏
    東分局毒品案件涉嫌人尿液採證編號姓名對照表、正修科技
    大學超微量研究科技中心檢驗報告各1 份在卷可稽，上述鑑
    驗結果，係檢驗機關本於專業知識及以精密儀器或科學檢驗
    方法所得之結論，自可憑信。是認被告就上開施用毒品之任
    意性自白與事實相符，堪採信為證據。從而本件罪證明確，
    被告犯行洵足認定，應依法論科。
三、按海洛因屬毒品危害防制條例第2 條第2 項第1 款規定之第
    一級毒品，不得持有及施用，故核被告所為，係犯毒品危害
    防制條例第10條第1 項之施用第一級毒品罪。被告施用前持
    有第一級毒品之低度行為，為其施用第一級毒品之高度行為
    所吸收，不另論罪。另被告有上揭犯罪事實欄所述經有期徒
    刑宣告及執行完畢之情形，此有臺灣高等法院被告前案紀錄
    表1 份附卷可按，被告於有期徒刑執行完畢後，5 年以內故
    意再犯本件有期徒刑以上之罪，構成累犯，應依刑法第47條
    第1 項規定予以加重其刑。爰審酌被告前已因施用毒品犯行
    經觀察勒戒及刑之執行，竟仍故態復萌，復行施用毒品不輟
    ，無視於毒品對於自身健康之戕害及國家對於杜絕毒品犯罪
    之禁令，惟衡酌施用毒品係屬自戕行為，犯罪手段尚屬平和
    ，亦未因此而危害他人，所生損害尚非鉅大，且被告於犯後
    於本院審理時坦承犯行，尚見悔意之犯罪後態度，另施用毒
    品者均有相當程度之成癮性及心理依賴，其犯罪心態與一般
    刑事犯罪之本質並不相同，應側重適當之醫學治療及心理矯
    治為宜等一切情狀，爰量處如主文所示之刑，以資懲儆。
據上論斷，應依刑事訴訟法第273 條之1 第1 項、第299 條第1
項前段，毒品危害防制條例第10條第1 項，刑法第11條、第47條
第1 項，判決如主文。
本案經檢察官曾士哲到庭執行職務
中    華    民    國    99    年    11    月    16    日
                  刑事第四庭    法  官  李謀榮
以上正本證明與原本無異。
如不服本判決應於收受判決後10日內向本院提出上訴書狀，並
應敘述具體理由；其未敘述上訴理由者，應於上訴期間屆滿後
20日內向本院補提理由書（均須按他造當事人之人數附繕本）
「切勿逕送上級法院」。
中    華    民    國    99    年    11    月    16    日
                                書記官  蔡進吉

司法院資訊處製作；財團法人民間司法改革基金會備份。
